【裁判字號】    98,交聲,1453
【裁判日期】    981231
【裁判案由】    違反道路交通管理處罰條例聲明異議
【裁判全文】
臺灣士林地方法院交通事件裁定
                                   98年度交聲字第1453號
原處分機關  臺北市交通事件裁決所
異  議  人
即受處分人  甲○○
上列異議人即受處分人因違反道路交通管理處罰條例案件，對於
臺北市交通事件裁決所於民國98年6 月18日所為北市裁催字第裁
00-000000000號違反道路交通管理事件裁決書（舉發違反道路交
通管理事件通知單案號：北市交監字第202800768 號），聲明異
議，本院裁定如下：
    主  文
異議駁回。
    理  由
一、按汽車不依限期參加定期檢驗或臨時檢驗者，處汽車所有人
    新臺幣（下同）900 元以上1,800 元以下罰鍰；逾期1 個月
    以上者並吊扣其牌照，至檢驗合格後發還，逾期6 個月以上
    者，註銷其牌照，道路交通管理處罰條例第17條第1 項定有
    明文。
二、原處分意旨略以：異議人即受處分人甲○○（下簡稱異議人
    ）所有之車牌號碼7116-DJ 號自用小客貨車（違規車輛），
    因未於民國（下同）97年10月9 日指定檢驗日之前後1 個月
    內參加定期檢驗，經臺北市監理處於98年1 月6 日逕行製單
    舉發，異議人於收受舉發通知單後於98年2 月4 日到案並完
    納罰鍰後，迄今逾指定檢驗日期6 個月以上仍未將違規車輛
    參加定期檢驗，原處分機關認違規事證明確，爰依道路交通
    管理處罰條例第17條第1 項之規定，裁處自98年6 月18日起
    註銷牌照等語。
三、異議意旨略以：異議人因不知車輛檢驗日期載明於駕照後，
    以致未按指定日期接受驗車，且因經濟因素多年未繳交燃料
    稅，懇請庭上准許本人分期繳納前述款項後再前往驗車，因
    而對原處分表明不服，為此聲明異議云云。
四、經查：
  (一)異議人所有之違規車輛未於指定定期檢驗日之97年10月9 日
    前、後1 個月內參加車輛定期檢驗，經臺北市監理處於98年
    1 月6 日舉發一節並不爭執，核與臺北市監理處所北市交監
    字第202800768 號舉發違反道路交通管理事件通知單所載內
    容相符。
  (二)次按領有牌照之汽車，其出廠年份，自用小客車未滿5 年者
    免予定期檢驗，5 年以上未滿10年者，每年至少檢驗1 次，
    10年以上者每年至少檢驗2 次。但自用小客車使用液化石油
    氣及壓縮天然氣為燃料、其他自用車及營業車未滿5 年者，
    每年至少檢驗1 次，5 年以上者每年至少檢驗2 次。但出廠
    年份逾10年之營業大客車每年至少檢驗3 次。營業大客車所
    有人應於指定日期前1 個月內、其他汽車所有人應於指定日
    期前後1 個月內持行車執照、新領牌照登記書向公路監理機
    關申請檢驗。但自用小型車申請檢驗，免持新領牌照登記書
    。道路交通安全規則第44條第1 項定有明文。又行車執照上
    均載明車輛定期檢驗日期，無須通知車主，車主即應依限前
    往參加檢驗（臺灣高等法院86年交抗第66號裁定要旨參照）
    。查異議人乃合法領有行車執照、駕照之人，對於前開規定
    以及行車執照上之記載當所知悉，自難以不知車輛檢驗日期
    載明於行車執照上作為免罰之抗辯。
  (三)況異議人於收受前揭舉發通知書送達後，確有依舉發通知書
    上載到案日期98年2 月12日前之98年2 月4 日到案並完納罰
    鍰，此有前揭舉發通知書上載到案人即異議人簽章及異議人
    98年7 月7 日陳述書上之記載，可證異議人於收受舉發通知
    書送達後，曾到案陳述意見，可證異議人於收受通知書及到
    案陳述當時業已明確知悉其所有違規車輛之指定定期檢驗日
    期為97年10月9 日，自應遵期參加定期檢驗，並應知悉逾期
    將受罰鍰之情，然自異議人98年2 月4 日到案迄今，距離檢
    驗日期97年10月9 日業已逾6 個月，仍未將違規車輛參加定
    期檢驗，異議人卻猶指不知違規車輛之定期檢驗日期，顯有
    悖經驗法則，不足採信。
  (四)至異議人抗辯因經濟因素多年未繳納燃料稅，請求分期繳納
    罰鍰一事，依違反道路交通管理事件統一裁罰基準及處理細
    則第60條規定「違反道路交通管理事件受處罰人有下列情形
    之一，無法一次完納罰鍰，得敘明理由向處罰機關申請分期
    繳納：一、義務人依其經濟狀況，無法一次完納本條例罰鍰
    。二、因天災、事變或其他不可抗力，致遭受重大財產損失
    。」，換言之，異議人若有合乎前揭法條規定之要件，自得
    依規定向原處分機關申請分期繳納燃料稅並待其審核，惟此
    部份之抗辯核與本件聲明異議事件所指之違規事實無關，亦
    非本院應審究範圍，附此敘明。
  (五)綜上所述，本件事證已臻明確，異議人前揭違規事實已堪認
    定。原處分機關依道路交通管理處罰條例第17條第1 項之規
    定，裁處異議人自98年6 月18日起註銷違規車輛之牌照，經
    核於法並無不當，從而，本件聲明異議為無理由，應予駁回
    。
五、據上論斷，應依道路交通案件處理辦法第19條，裁定如主文
    。
中    華    民    國    98    年    12    月    31    日
                  交通法庭    法  官      黃欣怡
以上正本證明與原本無異。
如不服本裁定應於送達後5 日內向本院提出抗告狀。
                              書記官      陳慧玲
中    華    民    國    98    年    12    月    31    日


司法院資訊處製作；財團法人民間司法改革基金會備份。
